# 请教陈版，关于重大影响的判断

提问人：wx_5dd167782997 时间：2020-03-12 21:58:09
陈版 您好，关于对被投资主体是否重大影响的判断跟您请教
1 、A公司与B公司合伙成立C合伙企业，B公司为执行事务合伙人，A公司为普通合伙人，AB出资比例分别为99%、1%，合伙协议约定除法律规定的应合伙人一致同意的事项外，其余事项出资比例2/3以上通过即可实施，合伙协议同时约定，合伙企业C为专项参与投资D公司，不从事其他经营投资活动
2 、A公司、C合伙企业、E公司、F公司、G公司共同出资成立D公司，股比分别为6%、23%、12%、25%、34%，股东会一般决议1/2以上通过，特别决议2/3 ，董事会 5 人，A公司推荐 1 名，其余E公司、F公司、G公司推荐。董事会一般决议1/2以上通过，特别决议2/3。E公司、F公司、G公司与A公司之间互为非关联方。
注：A公司与D公司之间无重大的日常业务往来（或者互为战略合作伙伴关系）；D公司在技术、市场、原料供应渠道、管理等方面对A公司的不存在重大依赖；
请教陈版，①上述 2 个投资活动是否可以视为一揽子交易 ②A公司对C合伙企业 D公司是否都不具有重大影响

回答人：chenyiwei
总体而言，A对D无重大影响的可能性较大。A对D的直接投资与C合伙企业对D的投资应该不是一揽子交易，A是B在C的代理人，C是B控制的企业，且“合伙协议同时约定，合伙企业C为专项参与投资D公司，不从事其他经营投资活动”，表明C被B完全控制，在这个特定案例中A对C无重大影响；A自身直接投资于D的比例为6%，一般理解达不到重大影响标准。

提问人：zijun0129 时间：2020-03-18 15:29:37
陈版，请教一下：
根据问题【A公司与B公司合伙成立C合伙企业，B公司为执行事务合伙人，A公司为普通合伙人，AB出资比例分别为99%、1%，合伙协议约定除法律规定的应合伙人一致同意的事项外，其余事项出资比例2/3以上通过即可实施，合伙协议同时约定，合伙企业C为专项参与投资D公司，不从事其他经营投资活动】
我理解，A的出资比例为99%，且协议约定除法律规定的应合伙人一致同意的事项外，其余事项出资比例2/3以上通过即可实施，那么我除了个别保护性事项之外，其他事项A都可以决定啊。

回答人：chenyiwei
该合伙企业应当说是A完全控制的。也因此B无重大影响。